【裁判字號】    97,聲,1542
【裁判日期】    970425
【裁判案由】    停止執行
【裁判全文】
臺灣臺北地方法院民事裁定              97年度聲字第1542號
聲  請  人  乙○○
相  對  人  甲○○
上列當事人間本院九十五年度執字第四四八三三號給付押租保證
金等強制執行事件，聲請人聲請停止執行，本院裁定如下：
    主    文
聲請駁回。
聲請訴訟費用由聲請人負擔。
    理    由
一、按強制執行程序開始後，除法律另有規定外，不停止執行；
    有回復原狀之聲請，或提起再審或異議之訴，或對於和解為
    繼續審判之請求，或提起宣告調解無效之訴、撤銷調解之訴
    ，或對於許可強制執行之裁定提起抗告時，法院因必要情形
    或依聲請定相當並確實之擔保，得為停止強制執行之裁定，
    強制執行法第十八條定有明文。
二、本件聲請意旨略以：聲請人於第一審之本案訴訟即本院新店
    簡易庭九十六年度店簡字第二二七八號確認債權不存在事件
    業獲勝訴判決，經相對人上訴，現在本院九十七年度簡上字
    第一六二號審理中，聲請人願供擔保請准於二審判決前停止
    本院九十五年度執字第四四八三三號執行程序，並提出和解
    書為證。
三、經查：
（一）兩造間於民國九十二年五月九日訂有房屋租賃契約，約定
      由聲請人向相對人承租門牌號碼臺北縣新店市○○路○段
      三八二號一樓攤位，嗣雙方因租賃關係滋生押租保證金、
      電費等爭執，相對人二度向本院起訴請求聲請人繳付，分
      別經本院新店簡易庭以九十二年度店簡字第八九六號判決
      聲請人應給付相對人新臺幣（下同）十六萬五千一百一十
      四元，及自九十二年十二月三日起至清償日止，按週年利
      率百分之五計算之利息確定，以九十三年度店簡字第五七
      八號判決聲請人應給付相對人三十萬八千二百六十八元，
      及自九十三年九月四日起至清償日止，按週年利率百分之
      五計算之利息確定，合計聲請人應給付相對人四十七萬三
      千三百八十二元及利息，相對人遂執上開確定判決為執行
      名義，聲請對聲請人之財產強制執行，經本院以九十五年
      度執字第四四八三三號給付押租保證金等執行事件受理。
（二）而聲請人於九十六年九月二十七日係以兩造間上開確定判
      決所示債權債務業已清償完畢為由，請求「確認本院九十
      二年度店簡字第八九六號判決、九十三年度店簡字第五七
      八號判決所載相對人對聲請人之債權不存在」，固經本院
      新店簡易庭以九十六年度店簡字第二二七八號判決聲請人
      勝訴，相對人提起上訴，現經本院以九十七年度簡上字第
      一六二號審理中，惟本件相對人係執民事確定判決為執行
      名義聲請強制執行，而聲請人所提本案訴訟為確認之訴，
      並非強制執行法第十八條第二項所定之再審或異議之訴，
      是聲請人聲請供擔保停止執行程序，於法尚有未合，不應
      准許。
四、依強制執行法第三十條之一、民事訴訟法第九十五條、第七
    十八條，裁定如主文。
中    華    民    國    97    年    4     月    25    日
                  民事第一庭  審判長法  官  李昆曄
                                    法  官  朱漢寶
                                    法  官  洪文慧
以上正本係照原本作成。
本裁定不得抗告。
中    華    民    國    97    年    4    月     25    日
                                    書記官  林芝儀


司法院資訊處製作；財團法人民間司法改革基金會備份。
